臺灣高等法院民事裁定　　　　　　　95年度抗字第1624號
抗　告　人　甲○○
相　對　人　天晟育樂股份有限公司
法定代理人　乙○○
上列當事人間返還擔保金事件，抗告人對於中華民國95年10月5
日臺灣新竹地方法院95年度聲字第1031號裁定提起抗告，本院裁
定如下：
    主  文
抗告駁回。
抗告訴訟費用由抗告人負擔。
    理  由
一、按應供擔保之原因消滅後，法院應依供擔保人之聲請，以裁
    定命返還其提存物，民事訴訟法第104條第1項第1款定有明
    文；又此項規定，於其他依法令供訴訟上之擔保者準用之，
    同法第106條亦定有明文。
二、經查本件相對人因聲請停止執行原執行法院92年度執字第
    1373號拍賣抵押物強制執行事件，前遵原法院93年度聲字第
    304 號裁定，為抗告人提供擔保金新臺幣 (下同)1,500 萬
    元，嗣上開裁定經本院93年度抗字第2431號裁定予以廢棄，
    並提高擔保金額為6,000萬元，因相對人未補繳差額，故上
    開執行事件乃繼續執行拍賣程序並已終結，抗告人亦領取分
    配款完畢等情，有原法院93年度聲字第304號裁定、本院93
    年度抗字第2431號裁定、提存書及原執行法院民國94年9月
    22日函暨保管款支出清單可證 (見原法院卷第9至17頁)，並
    經本院調取上開執行卷宗查證屬實。而相對人就抗告人是否
    於上開停止執行之期間內受有損害一事，曾催告抗告人行使
    權利，抗告人因而已向臺灣臺北地方法院對相對人提起94年
    度重訴字第830號損害賠償之訴訟，惟業經判決其全部敗訴
    確定，亦有存證信函暨回證、臺灣臺北地方法院94年度重訴
    字第830號判決暨確定證明書可證 (見原法院卷第18至21、
    45 頁)，足見抗告人於相對人供擔保停止強制執行之期間並
    未受損害，是應認相對人供擔保之原因業已消滅。從而，原
    法院裁定准予返還相對人所提存擔保金1,500萬元，所持理
    由雖與本院不同，但其結論並無二致，仍應維持。
三、抗告意旨雖以：伊並未收到相對人催告行使權利之通知，是
    其催告既未合法送達，其聲請返還擔保金之程序即於法不合
    云云。惟經核抗告人所為該項抗辯，既與上開事證不符，自
    無足取，是抗告人執此指摘原裁定不當，聲明廢棄，應認為
    無理由，應予駁回。
四、依民事訴訟法第495之1第1項、第449條第2項、第95條、第
    78 條，裁定如主文。
中　　華　　民　　國　　96　　年　　1 　　月　  9 　　日
                    民事第六庭
                        審判長法　官  林鄉誠
　　　　　　　                法　官　梁玉芬
　　　　　　　                法　官　許紋華
正本係照原本作成。
本裁定除以適用法規顯有錯誤為理由，並經本院許可外，不得再
抗告。如提起再抗告，應於收受後10日內委任律師為訴訟代理人
向本院提出再抗告狀。並繳納再抗告費新台幣1000元。
中　　華　　民　　國　　96　　年　　1　　月　   10　　日
　　　　　　　　　　　　　　　書記官  潘大鵬
